【裁判字號】    96,交簡上,244
【裁判日期】    951029
【裁判案由】    公共危險
【裁判全文】
臺灣高雄地方法院刑事判決           96年度交簡上字第244號
上  訴  人
即  被  告  乙○○
上列上訴人因公共危險案件，不服本院高雄簡易庭中華民國96年
7 月31日96年度交簡字第2875號第一審簡易判決（聲請簡易判決
處刑案號：臺灣高雄地方法院檢察署96年度偵字第18667 號），
提起上訴，本院管轄之第二審合議庭判決如下：
    主    文
上訴駁回。
    事  實
一、乙○○於民國96年2 月7 日3 時許，在其兄洪文安位於高雄
    縣大寮鄉之住處內飲用3 、4 杯威士忌酒後，已達不能安全
    駕駛動力交通工具之程度，仍駕駛車牌號碼E5-8328 號自小
    客車返家，於同日5 時30分許，沿高雄縣大寮鄉○○路由東
    往西方向行駛，行經大寮路昭上幹134 號電桿前時，乙○○
    因酒後操控能力不良，不慎撞及適徒步行經該處路旁之丙○
    ○、戊○○二人，致其等分別受有右踝開放性骨折脫位、右
    脛肩外平台與髖骨骨折、及左足踝骨折等傷害（過失傷害罪
    嫌部分，均未據提出告訴），並不慎分別撞擊丁○○所有、
    停放該處之車號ZG-8 500號自小客車，致該車左側後車身、
    左後輪、前車頭凹陷損壞；撞擊李政光所有、甲○○使用之
    車號YJ-1523 號自小客車，致該車後保險桿損壞；己○○所
    有車號VM-4123 號自小客車，致該車前後保險桿、引擎蓋板
    金損壞，嗣經警到場對乙○○進行呼氣酒精測試，測得其呼
    氣酒精濃度值達每公升1.06毫克，始悉上情。
二、案高雄縣政府警察局林園分局報請臺灣高雄地方法院檢察署
    檢察官偵查起訴。
    理  由
一、證據能力方面
    按被告以外之人於審判外之陳述，雖不符刑事訴訟法第159
    條之1 至第159 條之4 之規定，而經當事人於審判程序同意
    作為證據，法院審酌該言詞陳述或書面陳述作成時之情況，
    認為適當者，亦得為證據。當事人、代理人或辯護人於法院
    調查時知有第159 條第1 項不得為證據之情形，而未於言詞
    辯論終結前聲明異議者，視為有前項之同意，同法第159 條
    之5 第1 、2 項定有明文。立法意旨在於傳聞證據未經當事
    人之反對詰問予以核實，原則上先予排除，惟若當事人已放
    棄反對詰問權，於審判程序中表明同意該等傳聞證據可作為
    證據，基於尊重當事人對傳聞證據之處分權，及證據資料愈
    豐富，愈有助於真實發現之理念，且強化言詞辯論主義，使
    訴訟程序得以順暢進行，上開傳聞證據亦均具有證據能力。
    查本案據以認定被告犯罪事實存否之被告以外之人之言詞或
    書面陳述，被告及檢察官於原審及本院審理時，均同意作為
    證據，且於本院言詞辯論終結前，均未聲明異議，而本院審
    酌該言詞陳述及書面陳述作成之情況，未見有何不適當之情
    形，故依前開規定，均得為證據。
二、認定犯罪事實所憑之理由及證據
    被告乙○○於上揭時、地飲用酒類後，已無法安全駕駛動力
    交通工具而仍駕駛上開車輛，肇致本件道路交通事故，分別
    造成他人受有損害等情，業據被告於警詢、偵查及本院審理
    時坦承不諱，核與被害人即證人丙○○、戊○○、丁○○、
    己○○、甲○○於警詢中證述之案發情節大致相符，並有道
    路交通事故現場圖、道路交通事故調查報告表(一)、(二)、酒精
    濃度測定值數據單、刑法第185 條之3 案件測試觀察紀錄表
    、高雄縣政府警察局舉發違反道路交通管理事件通知單、診
    斷證明書及肇事現場照片8 幀件在卷可稽，足證被告之自白
    與事實相符，堪以採信，故本件事證明確，應依法論科。
三、論罪科刑
    按汽車駕駛人飲酒後其吐氣所含酒精成分超過每公升0.25毫
    克以上者，即不得駕車，道路交通安全規則第114 條第2 款
    定有明文；又參考外國之認定標準，對於酒精濃度呼氣已達
    每公升0.55毫克，肇事率為一般正常人之10倍，認為已達「
    不能安全駕駛」之標準，有法務部民國88年5 月18日法88檢
    字第1669號函告週知。被告於酒後呼氣值達1.06毫克，猶貿
    然駕車，顯已逾上開不能安全駕駛之標準，故核被告所為，
    係犯刑法第185 條之3 服用酒類不能安全駕駛動力交通工具
    而駕駛罪。又被告犯罪在96年4 月24日以前，且非中華民國
    九十六年罪犯減刑條例第3 條所列不予減刑之情形，應依該
    條例第2 條第1 項第3 款規定，減其宣告刑，並諭知易科罰
    金之折算標準。
四、上訴意旨以：被告家中有中風之父親及年幼子女亟需被告照
    護，甚至須分期連繳交健保費之費，被告家境窘困，請求從
    輕量刑，並給予緩刑等語。經查：
(一)、關於刑之量定，係實體法上賦予法院得為自由裁量之事項，
    倘其未有逾越法律所規定之範圍，或濫用其權限，即不得任
    意指摘為違法（最高法院75年臺上字第7033號判例意旨參照
    ）。且在同一犯罪事實與情節，如別無其他加重或減輕之原
    因，下級審量定之刑，亦無過重或失輕之不當情形，則上級
    審法院對下級審法院之職權行使，原則上應予尊重（最高法
    院85年度臺上字第2446號裁判意旨參照）
(二)、本案原審認被告罪證明確，並審酌被告乙○○明知酒精成分
    對人之意識、控制能力具有不良影響，超量飲酒後會導致對
    週遭事務之辨識及反應能力較平常狀況薄弱，因而酒後駕車
    在道路上行駛，對一般往來之公眾及駕駛人自身皆具有高度
    危險性，且本件車禍致被害人丙○○等2人受傷，致3部自小
    客車因而受損，經警測得呼氣酒精濃度達每公升1.06毫克，
    漠視其自身及公眾行之安全，本應從重處罰，惟念其犯後坦
    承犯行，態度尚可，且上開駕車肇事後與被害人丙○○等人
    達成和解，使被害人丙○○等人之損害有所減輕之情等一切
    情狀，依刑事訴訟法第449 條第1 項前段、第3 項、第454
    條第2 項，刑法第185 條之3 、第41條第1 項前段，刑法施
    行法第1 條之1 ，中華民國96年罪犯減刑條例第2 條第1 項
    第3 款、第7 條，量處有期徒刑4 月，減為有期徒刑2 月，
    以新臺幣1,000 元折算1 日。本院認原審認事用法，均無違
    誤，量刑已考量本案犯罪情節之輕重等情狀，難謂有何違法
    失當之處。上訴意旨雖執上詞，然查：被告因犯本罪肇事，
    雖已與肇事被害人丙○○等人達成和解，有調解書附卷可稽
    ，惟刑法第185 條之3 之處罰，所保護法益係維護公眾往來
    安全，與被告另犯毀損或過失傷害犯行所欲保謢者係個別財
    產法益或身體法益不同，而本件被告酒後肇事致被害人丙○
    ○等2 人受傷及3 部自小客車因而受損，經警測得呼氣酒精
    濃度達每公升1.06毫克，顯見被告毫不顧及他人交通安全於
    飲酒後，仍駕車，其對參與交通往來之人車已具高度危險性
    ，自不得以被告事後業已賠償被害人因本件車禍所造成之損
    失，即得遽認前揭所宣告之刑以暫不執行為當，況被告與被
    害人達成和解之事，業據原審參酌上情認定明確，已如前述
    ，又被告因工作關係常需喝酒，業經被告於上訴狀自承無訛
    （見本院卷第4 頁），再犯率甚高，客觀上難認能收緩刑之
    警惕效果。再被告雖家有父親及年幼子女需照料等節，考諸
    其酒後駕車對道路交通產生之危害甚鉅，本院經審酌後認就
    原審對被告所處刑度不生任何影響。綜上，被告執上詞提起
    上訴，指摘原審量刑過重，請求撤銷原審判決，為無理由，
    應予駁回。
五、據上論斷，應依刑事訴訟法第455 條之1 第1 項、第3 項、
    第368 條、第364 條、第299 條第1 項，刑法第185 條之3
    、第41條第1 項前段，刑法施行法第1 條之1 ，中華民國96
    年罪犯減刑條例第2 條第1 項第3 款、第7 條，判決如主文
    。
中    華    民    國    95    年    10    月    29    日
                刑事第十六庭  審判長法  官  李代昌
                                    法  官  周宛瑩
                                    法  官  文昌
以上正本證明與原本無異。
不得上訴。
中    華    民    國    95    年    10    月    29    日
                                    書記官  吳良美
附錄本判決論罪之法條：
中華民國刑法第185條之3
服用毒品、麻醉藥品、酒類或其他相類之物，不能安全駕駛動力
交通工具而駕駛者，處1 年以下有期徒刑、拘役或3 萬元以下罰
金。


司法院資訊處製作；財團法人民間司法改革基金會備份。
